【裁判字號】    97,訴,2062
【裁判日期】    970530
【裁判案由】    毒品危害防制條例
【裁判全文】
臺灣板橋地方法院刑事判決              97年度訴字第2062號
公  訴  人  臺灣板橋地方法院檢察署檢察官
被      告  乙○○
                    （現於臺灣臺北監獄臺北分監執行中）
上列被告因違反毒品危害防制條例案件，由檢察官提起公訴（97
年度毒偵字第2302號），經本院合議庭裁定由受命法官獨任進行
簡式審判程序，判決如下：
    主  文
乙○○施用第一級毒品，累犯，處有期徒刑壹年。
    事  實
一、乙○○有違反毒品危害防制條例、搶奪、公共危險等前科，
    其中因違反毒品危害防制條例案件，於民國（下同）91年11
    月29日，經本院以91年度訴字第1898號刑事判決判處有期徒
    刑7 月、4 月，應執行有期徒刑10月，91年12月27日判決確
    定；又因違反毒品危害防制條例案件，於92年5 月20日，經
    本院以92年度訴字第1135號刑事判決判處有期徒刑1 年2 月
    ，92年8 月5 日，經臺灣高等法院以92年度上訴字第2016號
    刑事判決駁回上訴，92年9 月12日判決確定；又因搶奪案件
    ，於92年3 月21日，經本院以92年度訴字第135 號刑事判決
    判處有期徒刑1 年8 月，92年6 月11日判決確定。上開罪刑
    ，嗣於92年11月18日，經臺灣高等法院以92年度聲字第1300
    號裁定應執行有期徒刑3 年4 月確定，刑期起算日期為92年
    7 月15日，指揮書原載執行完畢日期為95年11月8 日，縮刑
    期滿日期為95年9 月9 日，95年1 月23日縮短刑期假釋出監
    ，假釋期滿未經撤銷，以已執行完畢論。又其曾因施用毒品
    案件，經本院以87年度毒聲字第2210號裁定送觀察、勒戒後
    ，認無繼續施用毒品傾向，於87年10月15日出所，並經臺灣
    板橋地方法院檢察署檢察官以87年度偵字第21313 號為不起
    訴處分，又因施用毒品案件，經本院以90年度毒聲字第3965
    號裁定送觀察、勒戒後，認無繼續施用毒品傾向，於90年11
    月15日出所，並經臺灣板橋地方法院檢察署檢察官以90年度
    毒偵字第3237號為不起訴處分；又因施用毒品案件，經本院
    以91年度毒聲字第2685號裁定強制戒治，執行起算日期為91
    年9 月6 日，指揮書執行完畢日期為92年9 月5 日，嗣經本
    院以92年度毒聲字第1616號裁定停止戒治，所餘期間付保護
    管束，於92年7 月15日出所，期滿未經撤銷，視為執行完畢
    。詎其猶不思心生悔悟，戒絕毒癮，竟於強制戒治執行完畢
    釋放後，5 年內之96年12月17日14時許，在臺北縣中和市○
    ○街52號，以摻入香菸內之方式施用第一級毒品海洛因1 次
    。迨96年12月17日17時10分許，為警在臺北縣中和市○○街
    52 號 查獲，經警採集其尿液送驗，呈嗎啡陽性反應而查悉
    上情。
二、案經臺北縣政府警察局中和分局移送臺灣板橋地方法院檢察
    署檢察官偵查起訴。
    理  由
一、按依刑事訴訟法第284 條之1 之規定，除簡式審判程序及簡
    易程序及第376 條第1 款、第2 款所列之罪之案件外，第一
    審應行合議審判，復依同法第273 條之1 第1 項之規定，除
    被告所犯為死刑、無期徒刑、最輕本刑為三年以上有期徒刑
    之罪或高等法院管轄第一審案件者外，於第一次審判期日前
    之準備程序進行中，被告先就被訴事實為有罪之陳述時，審
    判長得告知被告簡式審判程序之旨，並聽取當事人、代理人
    、辯護人及輔佐人之意見後，裁定進行簡式審判程序。查被
    告乙○○犯係死刑、無期徒刑、最輕本刑為三年以上有期徒
    刑以外之罪，其於準備程序中就被訴事實為有罪之陳述，經
    法官告知簡式審判程序之旨，並聽取公訴人、被告之意見後
    ，業經本院合議庭依上開規定裁定由受命法官獨任進行簡式
    審判程序，合先敘明。
二、訊據被告乙○○坦承前揭犯罪事實，又被告於前開時、地經
    警查獲後採集之尿液檢體經檢驗，結果呈鴉片類陽性反應，
    此有臺北縣政府警察局中和分局偵辦毒品案件尿液代碼表、
    台灣檢驗科技股份有限公司於97年1 月8 日出具之濫用藥物
    尿液檢驗報告各1 份（見臺灣板橋地方法院檢察署97年度毒
    偵字第2302號卷第6 頁、第7 頁）附卷足憑，堪認被告前開
    施用第一級毒品海洛因之自白與事實相符。查被告曾因施用
    毒品案件，經本院以87年度毒聲字第2210號裁定送觀察、勒
    戒後，認無繼續施用毒品傾向，於87年10月15日出所，並經
    臺灣板橋地方法院檢察署檢察官以87年度偵字第21313 號為
    不起訴處分，又因施用毒品案件，經本院以90年度毒聲字第
    3965號裁定送觀察、勒戒後，認無繼續施用毒品傾向，於90
    年11月15日出所，並經臺灣板橋地方法院檢察署檢察官以90
    年度毒偵字第3237號為不起訴處分；又因施用毒品案件，經
    本院以91年度毒聲字第2685號裁定強制戒治，執行起算日期
    為91年9 月6 日，指揮書執行完畢日期為92年9 月5 日，嗣
    經本院以92年度毒聲字第1616號裁定停止戒治，所餘期間付
    保護管束，於92年7 月15日出所，期滿未經撤銷，視為執行
    完畢，此有臺灣高等法院被告前案紀錄表1 份附卷足憑，其
    於強制戒治執行完畢釋放後，5 年內再犯本案施用毒品犯行
    ，核與毒品危害防制條例第23條第2 項之規定相符。
三、從而，本案事證已臻明確，被告犯行洵堪認定，自應依法論
    科。
四、核被告乙○○所為，係犯毒品危害防制條例第10條第1 項之
    施用第一級毒品罪。被告施用前後持有第一級毒品海洛因之
    低度行為為其施用之高度行為所吸收而不另論罪。查被告乙
    ○○曾因違反毒品危害防制條例案件，於91年11月29日，經
    本院以91年度訴字第1898號刑事判決判處有期徒刑7 月、4
    月，應執行有期徒刑10月，91年12月27日判決確定；又因違
    反毒品危害防制條例案件，於92年5 月20日，經本院以92年
    度訴字第1135號刑事判決判處有期徒刑1 年2 月，92年8 月
    5 日，經臺灣高等法院以92年度上訴字第2016號刑事判決駁
    回上訴，92年9 月12日判決確定；又因搶奪案件，於92年3
    月21日，經本院以92年度訴字第135 號刑事判決判處有期徒
    刑1 年8 月，92年6 月11日判決確定。上開罪刑，嗣於92年
    11月18日，經臺灣高等法院以92年度聲字第1300號裁定應執
    行有期徒刑3 年4 月確定，刑期起算日期為92年7 月15日，
    指揮書原載執行完畢日期為95年11月8 日，縮刑期滿日期為
    95年9 月9 日，95年1 月23日縮短刑期假釋出監，假釋期滿
    未經撤銷，以已執行完畢論，此有臺灣高等法院被告前案紀
    錄表1 份在卷可稽，其受徒刑之執行完畢後，5 年以內故意
    再犯有期徒刑以上本案之罪，應依刑法第47條第1 項之規定
    論以累犯，並依法加重其刑。爰審酌被告施用毒品，足以戕
    害其身心，滋生其他犯罪，惡化治安，嚴重損及公益，且被
    告曾因施用毒品案件，業經觀察、勒戒、強制戒治及有期徒
    刑執行完畢，詎其仍未戒斷其施用毒品之惡習，竟再為本件
    施用毒品犯行，顯值非議，惟考量施用毒品行為於本質上係
    屬自我戕害行為，反社會性之程度應屬較低及其犯罪後坦承
    犯行，態度尚佳等一切情狀，量處如主文所示之刑，以資懲
    儆。
據上論斷，依刑事訴訟法第273 條之1 第1 項、第299 條第1 項
前段，毒品危害防制條例第10條第1 項、第23條第2 項，刑法第
11條前段、第47條第1 項，判決如主文。
本案經檢察官甲○○到庭執行職務。
中    華    民    國    97    年    5     月    30    日
                  刑事第十五庭  法  官  陳鴻清
以上正本證明與原本無異。
如不服本判決應於收受送達後10日內向本院提出上訴書狀。
                                書記官  莊川億
中    華    民    國    97    年    5     月    30    日
附錄本案論罪科刑法條全文：
毒品危害防制條例第10條：
施用第一級毒品者，處六月以上五年以下有期徒刑。
施用第二級毒品者，處三年以下有期徒刑。


司法院資訊處製作；財團法人民間司法改革基金會備份。
